【裁判字號】    98,易緝,6
【裁判日期】    980212
【裁判案由】    竊盜
【裁判全文】
臺灣彰化地方法院刑事判決               98年度易緝字第6號
公  訴  人  臺灣彰化地方法院檢察署檢察官
被      告  甲○○
                    （另案於臺灣彰化監獄彰化分監執行中）
上列被告因竊盜案件，經檢察官提起公訴（97年度偵字第6945號
），本院判決如下：
    主  文
甲○○攜帶兇器竊盜，處有期徒刑陸月，如易科罰金，以新臺幣
壹仟元折算壹日。扣案之鋼剪壹支沒收。
    犯罪事實
一、甲○○基於意圖為自己不法所有之犯意，於民國97年7 月24
    日下午1 時30分許，騎乘車牌號碼IWD-891 號重型機車至彰
    化縣伸港鄉○○村○○路82號，持自備之客觀上足對人之生
    命、身體、安全構成威脅，堪為兇器使用之鋼剪1 支，剪斷
    臺灣電力股份有限公司（下稱：臺電公司）所有之銅玻璃電
    線（PVC 風雨線，裸銅重9.5 公斤、絕緣膠皮重2 公斤，價
    值約新臺幣2125元），得手後將所竊取之電線放置於上開機
    車，並騎至友人柯錡賢位於彰化縣線西鄉○○村○○路96巷
    26號住處前庭院，以美工刀將前揭電線削去外皮後，復騎乘
    上開機車附載柯錡賢（所涉搬運贓物罪部分，業經檢察官以
    97年度偵字第6945號為不起訴處分），將裸銅電線（重9.5
    公斤）載往彰化縣和美鎮○○路141 號景觀資源回收場欲加
    以變賣時，旋於同日下午3 時55分許，為警當場查獲，並扣
    得甲○○所有供竊盜使用之鋼剪1 支，始查悉上情。
二、案經彰化縣警察局和美分局報請臺灣彰化地方法院檢察署檢
    察官偵查起訴。
    理  由
一、按被告以外之人於審判外之陳述，雖不符刑事訴訟法第159
    條之1 至第159 條之4 之規定，而經當事人於審判程序同意
    作為證據，法院審酌該言詞陳述或書面陳述作成時之情況，
    認為適當者，亦得為證據。當事人、代理人或辯護人於法院
    調查證據時，知有第159 條第1 項不得為證據之情形，而未
    於言詞辯論終結前聲明異議者，視為有前項之同意，刑事訴
    訟法第159 條之5 定有明文。查本案全部卷證，公訴人及被
    告均不爭執其證據能力，本院復衡以該等供述證據作成時之
    情況，應為適當，是可認後述所引用證據之證據能力均無疑
    義，合先敘明。
二、上開犯罪事實，業據被告甲○○迭於警詢、偵查中及本院審
    理時坦承不諱，且經證人即臺電公司彰化區營業處巡修課職
    員乙○○於警詢中指訴綦詳，並據證人柯錡賢於警詢及偵查
    中證述明確，復有彰化縣環境保護局稽查隊環境稽查工作紀
    錄、供電線路設備失竊現場調查報告、採證照片14張、贓物
    認領保管單等件附卷可稽，暨有鋼剪1 支扣案足資佐證，足
    徵被告之自白核與事實相符。再按攜帶兇器竊盜，祇須行竊
    時攜帶具有危險性之兇器為已足，並不以攜帶之初有行兇之
    意圖為必要，此所謂兇器，其種類並無限制，凡客觀上足對
    人之生命、身體、安全構成威脅，具有危險性之兇器均屬之
    ，且祇須行竊時攜帶此種具有危險性之兇器為已足，並不以
    攜帶之初有行兇之意圖為必要（最高法院62年臺上字第2489
    號判例、79年臺上字第5253號判例、93年度臺上字第526 號
    判決意旨可資參照），查被告在前揭時、地行竊時，身上確
    有攜帶上開鋼剪1 支，已據被告供明在卷，該鋼剪為金屬製
    品、質地堅硬，客觀上足對人之生命、身體、安全造成危險
    ，為可供兇器使用之物無訛。本件事證已臻明確，被告甲○
    ○上開犯行堪以認定，應依法論科。
三、核被告甲○○所為，係犯刑法第321 條第1 項第3 款之攜帶
    兇器竊盜罪。爰審酌被告之素行、犯罪之手段、目的、本件
    所竊財物價值、對被害人所生損害，暨犯後坦承犯行之態度
    等一切情狀，量處如主文所示之刑，並諭知易科罰金之折算
    標準，以示懲儆。又扣案之鋼剪1 支，為被告所有之物，且
    係供其本案竊盜犯罪使用，業據被告供明在卷，爰依刑法第
    38條第1 項第2 款併予宣告沒收。另扣案之美工刀4 支、手
    套1 雙，被告堅稱並非供其本案犯罪使用之物，本院復查無
    其他積極證據足資認定上開物品係供被告本案犯罪使用之物
    ，爰均不併予宣告沒收。
據上論斷，應依刑事訴訟法第299 條第1 項前段，刑法第321 條
第1 項第3 款、第41條第1 項前段、第38條第1 項第2 款，判決
如主文。
本案經檢察官陳信郎到庭執行職務。
中    華    民    國    98    年     2    月    12    日
                        刑事第七庭    法  官  郭麗萍
以上正本證明與原本無異。
如不服本判決應於收受判決後10日內向本院提出上訴書狀，並應
敘述具體理由；其未敘述上訴理由者，應於上訴期間屆滿後20日
內向本院補提理由書（均須按他造當事人之人數附繕本）「切勿
逕送上級法院」。
告訴人或被害人對於判決如有不服具備理由請求檢察官上訴者，
其上訴期間之計算係以檢察官收受判決正本之日期為準。
中    華    民    國    98    年    2     月    12    日
                                      書記官  吳冠慧
附錄法條：
中華民國刑法第321條：
犯竊盜罪而有左列情形之一者，處6 月以上、5 年以下有期徒刑
：
一、於夜間侵入住宅或有人居住之建築物、船艦或隱匿其內而犯
    之者。
二、毀越門扇、牆垣或其他安全設備而犯之者。
三、攜帶兇器而犯之者。
四、結夥三人以上而犯之者。
五、乘火災、水災或其他災害之際而犯之者。
六、在車站或埠頭而犯之者。
前項之未遂犯罰之。


司法院資訊處製作；財團法人民間司法改革基金會備份。
